最高法院刑事裁定　　　　　　　　　 111年度台抗字第1264號
抗　告　人　鄭己豐



上列抗告人因違反毒品危害防制條例等罪案件，不服臺灣高等法
院高雄分院中華民國111年8月16日定應執行刑之裁定（111 年度
聲字第892號），提起抗告，本院裁定如下：
    主  文
抗告駁回。
    理  由
一、裁判確定前犯數罪者，併合處罰之。又數罪併罰，有二裁判
    以上者，依刑法第51條之規定，定其應執行之刑。且數罪併
    罰，宣告多數有期徒刑者，於各刑中之最長期以上，各刑合
    併之刑期以下，定其刑期，但不得逾30年，同法第50條第1
    項前段、第51條第5 款、第53條規定甚明。至執行刑之量定
    ，係事實審法院裁量之職權，倘其所酌定之執行刑，並未違
    背刑法第51條各款或刑事訴訟法第370條第2 項、第3項所定
    之方法或範圍（即法律之外部性界限），亦無明顯違背公平
    、比例原則或整體法律秩序之理念者（即法律之內部性界限
    ），即不得任意指為違法或不當。又刑事訴訟法第477條第1
    項規定，依法定應執行刑之案件，係由該案犯罪事實最後判
    決之法院所對應之檢察署檢察官向該法院聲請裁定。受聲請
    法院之審查及裁定範圍，自應以檢察官所聲請者為限，檢察
    官未聲請定其應執行刑之案件，基於不告不理原則，法院自
    無從擴張檢察官聲請範圍，一併為裁定。
二、本件原裁定以抗告人鄭己豐因違反毒品危害防制條例等罪，
    經法院判處如其附表（下稱附表）各編號所示之刑確定（其
    中附表編號3 至12所示之罪，曾定應執行有期徒刑7 年確定
    ），合於定應執行刑之規定。又附表編號2 所示之罪所處之
    有期徒刑為得易科罰金，其餘附表編號所示之罪所處之有期
    徒刑為不得易科罰金。經抗告人請求檢察官聲請定其應執行
    刑，核屬正當，爰審酌抗告人所犯各罪之罪質、犯罪時間之
    密接程度、行為方式等情狀，並考量抗告人對本件定應執行
    刑之意見，予以綜合判斷，而定應執行有期徒刑7年6月。既
    在定應執行刑各罪中之最長期以上，各罪合併之刑期以下（
    不得逾30年），及未逾上述曾定應執行刑加計附表編號1、2
    刑期之總和，並未逾越法律之界限，亦無濫用裁量權情形。
    經核尚無違誤。
三、抗告意旨指摘原裁定量刑過重，有違比例原則及罪刑相當原
    則等語，核係屬對原審裁量職權之適法行使，徒憑己見，任
    意爭執。抗告意旨另主張其所犯他案各罪（業經臺灣屏東地
    方法院以111年度聲字第775號裁定定其應執行刑），與本案
    各罪符合刑法數罪併罰之規定，原裁定未於本案一併定執行
    刑，亦有不當等語。惟其主張之他案各罪，既未在檢察官聲
    請之列，依首開說明，原審未併予裁定，於法無違合。本件
    抗告為無理由，應予駁回。
據上論結，應依刑事訴訟法第412條，裁定如主文。
中    華    民    國   111    年    9     月    21    日
                  刑事第六庭審判長法  官  李  英  勇  
                                  法  官  洪  兆  隆  
                                  法  官  楊  智  勝  
                                  法  官  邱  忠  義  
                                  法  官  鄧  振  球  
本件正本證明與原本無異
                                  書記官
中    華    民    國   111    年    9     月    27    日